臺灣彰化地方法院刑事判決　　　九十四年度訴字第一０一八號
公　訴　人　臺灣彰化地方法院檢察署檢察官
被　　　告　甲○○
上列被告因違反毒品危害防制條例案件，經檢察官提起公訴（九
十四年度毒偵字第二二０四、二二九九號），由本院合議庭裁定
依簡式審判程序審理判決如下：
    主  文
甲○○連續施用第一級毒品，累犯，處有期徒刑壹年。扣案如附
表壹所示之物均沒收銷燬之、如附表貳所示之物均沒收之。
    事  實
一、甲○○前曾於民國九十一年十月二十一日，因施用第一級毒
    品案件，經本院以九十一年度訴字第八０五號判處有期徒刑
    八月確定，入監後已於九十三年四月十七日縮刑期滿執行完
    畢；又曾因施用毒品案件，經送執行觀察、勒戒後，因經評
    定無繼續施用毒品之傾向，於八十七年七月二日執行完畢釋
    放，並由本院於八十七年十二月四日以八十七年度易字第二
    ０一號判處免刑確定；再因施用毒品案件，經送執行觀察、
    勒戒後，仍經評定無繼續施用毒品之傾向，於九十年九月十
    一日執行完畢釋放，並於同日由臺灣彰化地方法院檢察署檢
    察官以九十年度毒偵緝字第四七一、四七二號案件為不起訴
    之處分確定；再因上開經本院以九十一年度訴字第八０五號
    一案判處罪刑確定之施用第一級毒品犯行，經送執行強制戒
    治，前開強制戒治業於九十二年九月二十一日執行完畢；詎
    仍不知警惕，又另行基於施用第一級毒品海洛因之概括犯意
    ，自九十四年三月間某日起至九十四年五月三日止，以平均
    一天施用一、二次之量，在彰化縣員林鎮○○路○路旁，以
    將少許海洛因粉末置入注射針筒內加水後，再以針筒注射手
    臂施用之方式，連續施用第一級毒品海洛因多次。嗣先於九
    十四年四月二十六日下午六時十分許，為警在彰化縣員林鎮
    ○○路○段三五巷六號前查獲，並起出其所有如附表壹編號
    一及附表貳編號一、二所示之物扣案；復於九十四年五月四
    日凌晨零時三十分許，在彰化縣員林鎮大峰里阿寶巷高鐵橋
    下為警查獲，並在其所駕駛之車牌號碼ＰＳ─五七三一號自
    小客車中央扶手處起出其所有如附表壹編號二及附表貳編號
    三至五所示之物（前開附表壹所示之物，均屬甲○○所有、
    供己施用之第一級毒品；附表貳所示之物，則均為甲○○所
    有、供施用海洛因所用之物）扣案。
二、案經彰化縣警察局員林、田中分局報請臺灣彰化地方法院檢
    察署檢察官偵查起訴，由本院合議庭裁定依簡式審判程序審
    理。
    理  由
一、訊據被告甲○○對於右揭事實坦承不諱，且有毒品初步檢驗
    報告單、彰化縣衛生局煙毒尿液檢驗成績書各一件及照片九
    幀在卷可稽，並有被告所有如附表壹、附表貳所示之物扣案
    可佐，被告就其有連續施用第一級毒品海洛因之自白與事實
    相符。此外，復有臺灣彰化地方法院檢察署刑案資料查註紀
    錄表、臺灣高等法院被告全國前案紀錄表、在監在押全國紀
    錄表各一份在卷可考，本件事證明確，被告犯行洵堪認定。
二、按海洛因係毒品危害防制條例所定之第一級毒品，不得非法
    施用。核被告所為，係犯毒品危害防制條例第十條第一項之
    施用第一級毒品罪。其為供施用第一級毒品而持有該級毒品
    之低度行為，應為施用之高度行為所吸收，不另論罪。又公
    訴人雖未敘及被告自九十四年四月二十六日下午四時許之後
    起至九十四年五月三日止之連續施用海洛因犯行，然上開被
    告連續施用海洛因之犯行，與公訴人起訴書所載被告自九十
    四年三月間某日起至同年四月二十六日下午四時許止之連續
    施用海洛因之犯行部分，具有連續犯之裁判上一罪關係而為
    起訴效力所及，本院自應併予審判，附此敘明。再被告先後
    多次之施用第一級毒品海洛因之犯行，時間緊接，犯罪構成
    要件相同，顯係基於概括之犯意反覆為之，為連續犯，應依
    連續犯之規定，論以一罪，並加重其刑。再被告前曾於九十
　　一年十月二十一日，因施用第一級毒品案件，經本院以九十
　  一年度訴字第八０五號判處有期徒刑八月確定，入監後已於
    九十三年四月十七日縮刑期滿執行完畢，有臺灣彰化地方法
    院檢察署刑案資料查註紀錄表、臺灣高等法院被告全國前案
    紀錄表各一份在卷可考，其於五年以內再犯本件有期徒刑以
    上之罪，為累犯，應依刑法第四十七條之規定遞加重其刑。
    爰審酌被告之素行、犯罪之動機、目的、施用毒品係戕害自
    身健康、施用毒品海洛因之期間、次數、所生危害及犯罪後
    之態度等一切情狀，量處如主文所示之刑，以示懲儆。
三、扣案如附表壹所示之物，均屬查獲之毒品，均應依毒品危害
    防制條例第十八條第一項前段之規定宣告沒收銷燬之；又扣
    案如附表貳所示之物，則均係被告所有、供施用海洛因所用
    之物一節，已據被告供明在卷，係被告所有供犯罪所用之物
    ，爰均依刑法第三十八條第一項第二款之規定併予宣告沒收
    之。
據上論斷，應依刑事訴訟法第二百七十三條之一第一項、第二百
九十九條第一項前段，毒品危害防制條例第十條第一項、第二十
三條第二項、第十八條第一項前段，刑法第十一條前段、第五十
六條、第四十七條、第三十八條第一項第二款，判決如主文。
本案經檢察官邱鼎文到庭執行職務
中　　華　　民　　國　九十四　年　　七　月　　二十九　日
                     臺灣彰化地方法院刑事第三庭
                         法      官  李  雅  俐
以上正本證明與原本無異。
如不服本判決，應於判決送達後十日內，向本院提出上訴狀（須
附上訴狀繕本）。
告訴人或被害人對於判決如有不服具備理由請求檢察官上訴者，
其上訴期間之計算係以檢察官收受判決正本之日期為準。
中　　華　　民　　國　九十四　年 　八 　月　　 五   　日
                         法院書記官  陳  秀  娟
附錄論罪科刑法條：
毒品危害防制條例第十條第一項：
施用第一級毒品者，處六月以上五年以下有期徒刑。
附表壹：
一、海洛因一包（警秤毛重約零點三公克）。
二、海洛因七包（警秤毛重合計約二點六公克）。
附表貳：
一、注射針筒一支。
二、止血橡皮管一條。
三、注射針筒一支。
四、塑膠軟管一條。
五、塑膠鏟子二支。
